臺灣高等法院臺中分院刑事判決　　　　　　　　　九十一年度上易字第一三三七號
　　上訴人　即
　　被　　　告　乙○○
右上訴人因傷害等案件，不服臺灣南投地方法院九十一年度易字第二五八號中華民國
九十一年六月十八日第一審判決（起訴案號：臺灣南投地方法院檢察署九十年度偵字
第四一八五號），提起上訴，本院判決如左：
      主  文
原判決關於乙○○毀損部分撤銷。
乙○○毀損部分無罪。
其餘部分上訴駁回。
      事  實
一、乙○○於民國（下同）九十年十月十一日下午四時三十分許，在其位於南投縣草
    屯鎮○○里○○路五十三號住處，因償還債務問題與丙○○發生爭執，竟基於傷
    害之犯意，一手掐住丙○○頸部，另一手持其所有玩具手槍毆打丙○○，致丙○○受有頭部外傷合併右臉部挫傷、腫痛、瘀血及背部挫傷、瘀血等傷害，嗣經丙○○報警查獲，並扣得玩具手槍一支。
二、案經被害人丙○○訴由南投縣警察局草屯分局報請臺灣南投地方法院檢察署檢察
    官偵查起訴。
      理  由
一、訊據被告乙○○坦承於右開時地持扣案玩具手槍毆打告訴人，惟辯稱：伊是因腳
    受傷想和告訴人商量是否可以延緩還錢，二人才發生爭執，因為告訴人先踢伊受
    傷的腳，伊腳痛才動手拿玩具槍反擊的云云，惟查右開犯罪事實迭據告訴人指訴
    歷歷，並有草屯佑民醫院出具之診斷證明書二紙在卷及玩具手槍一把扣案可資佐
    證，次查刑法正當防衛須對於現在不法之侵害始得為之，侵害業已過去，即無正
    當防衛可言，最高法院三十年上字第一○四○號判例參照，告訴人縱有以腳踢被
    告之行為，其侵害既已過去，被告持扣案玩具手槍毆打，傷害犯意至為炯然，自
    不得主張正當防衛，況告訴人被訴傷害部分業經不起訴處分確定，有處分書在卷
    可參，被告所辯顯係避重就輕之詞，不足採信，事證已臻明確，被告犯行應堪認
    定。
二、核被告所為，係犯刑法第二百七十七條第一項之傷害罪。原審審酌被告犯罪之動
    機、手段、所生損害及犯罪後之態度等一切情狀，依刑法第第二百七十七條第一
    項、第四十一條第一項前段、罰金罰鍰提高標準條例第一條前段、第二條，量處
    有期徒刑參月，並諭知易科罰金之折算標準，另扣案之玩具手槍一支為被告所有
    ，供本件傷害行為所用之物，依刑法第三十八條第一項第二款之規定，宣告沒收
    ，核其認事、用法、量刑均無不當，此部分被告以原審量刑過重為由上訴，核無
    理由，應予駁回。
三、公訴意旨另以：被告乙○○於右開時地，因細故將丙○○所有之0000000
    000號行動電話摔壞，因認被告另犯有刑法第三百五十四條之毀損罪嫌云云。
    按犯罪事實應依證據認定之，無證據不得推定其犯罪事實，刑事訴訟法第一百五
    十四條定有明文。公訴人認被告犯此部分罪行，不外以告訴人之指訴為據，原審
    並以金利通信器材行出具之維修單認被告犯毀損罪。訊據被告乙○○堅決否認犯
    此部分罪行，辯稱：伊沒有毀損告訴人的行動電話，事發後告訴人還打行動電話
    通知她先生，維修單不實在等語。經查告訴人丙○○於本院指稱：我進去被告家
    中，他將門關起來，拿槍要打我，說要讓我死，我拿手機要向我先生求救，他將
    我的手機搶走，就開始打我，手機後來有一個不認識的人拿給我，手機拿回來時
    外殼就壞掉了，嗣後直到送修前就沒有再使用等語，於本院訊問你有無看到被告
    將手機摔壞？答稱：他將我的手機搶過去後就用手槍一直打我等語。證人即金利
    通信器材行之修護人員丁○○於本院調查時證述：九十年十月十二日丙○○有拿
    行動電話給我修理，她行動電話主機板嚴重摔壞以及外殼摔壞，主機板摔壞行動
    電話已不可以使用，送修並無記帳，我換了主機板，外殼已經敞開，螺絲打開，
    我幫他們接合起來，外殼他們說先不要換，當時我外殼已經叫貨了，所以包括外
    殼在內一起開發票等語，另證人即告訴人之夫簡崇庭證述：十月十一日晚上九點
    多，我拿0000000000號行動電話去修理，因為這支電話損壞，無法使
    用，所以送修前均未打過，於十月十二日下午三點多才拿回來等語，就何時送修
    一節證人丁○○與簡崇庭證述有異，另本院函中華電信股份有限公司臺灣中區電
    信分公司查詢系爭0000000000號行動電話九十年十月十一日至十二日
    間之通聯紀錄，據該公司南投營運處九十一年八月十二日投一業字第九一ＣＤ一
    ○○一四五號函覆該支電話於九十年十月十一日下午五時零分三十四秒至五時二
    分三十六秒間及同日下午六時四十一分四十八秒至四十二分二十六秒間有通話紀
    錄，亦與告訴人及證人丁○○、簡崇庭上開證述不合，被告所辯尚堪採信。此外
    且查無其他積極證據，足認被告有毀損告訴人0000000000號行動電話
    之情事，原審未詳細調查，遽為被告科刑之諭知，尚有未洽，被告此部分上訴否
    認犯罪自有理由，應由本院將原審此部分判決撤銷改判，另為被告無罪之諭知。
四、據上論斷，應依刑事訴訟法第三百六十八條、第三百六十九條第一項前段、第三
    百六十四條、第三百零一條第一項，判決如主文。
本案經檢察官甲○○到庭執行職務。
中      華      民      國      九十一   年       十      月    二十九  日
                                    臺灣高等法院臺中分院刑事第九庭
                                          審判長法  官  陳  筱  珮
                                                法  官  吳  重  政
                                                法  官  康  應  龍
右正本證明與原本無異。
不得上訴。
                                                書記官  黃  薰  慧
中      華      民      國      九十一   年       十      月    三十    日
                                                                        Ｉ
